臺灣高等法院臺中分院刑事判決　　　　 94年度上易字第997號
上　訴　人
即　被　告　甲○○
上列上訴人因違反毒品危害防制條例案件，不服臺灣苗栗地方法
院94年度易字第314號中華民國94年6月9日第一審判決（起訴案
號：臺灣苗栗地方法院檢察署94年度毒偵字第355號），提起上
訴，本院判決如下：
    主  文
上訴駁回。
    事  實
一、甲○○曾於民國89年間因施用毒品案件，經法院裁定送觀察
    、勒戒後，認無繼續施用毒品之傾向，於89年2月16日釋放
    ，並由臺灣新竹地方法院檢察署檢察官於89年2月16日，以
    89年度毒偵字第271號為不起訴處分確定。復於89年間又因
    施用毒品案件，經法院裁定送觀察、勒戒後，認有繼續施用
    毒品之傾向，而裁定送戒治處所強制戒治，嗣經法院裁定停
    止戒治所餘期間付保護管束，而於90年8月1日出所付保護管
    束，至91年1月20日保護管束期滿而執行完畢，並由臺灣新
    竹地方法院於90年3月22日，以90年度竹簡字第89號判處有
    期徒刑三月，而於90年4月9日確定。另其於89年間因犯傷害
    罪、毀損罪及違反家庭暴力防治法案件，經臺灣高等法院於
    90 年1月4日以89年度上易字第4271號各判處有期徒刑五月
    、二月及六月，應執行有期徒刑十一月。又於89年間因違反
    廢棄物清理法案，經臺灣高等法院於90年8月31日以90年度
    上訴字第2352號判處有期徒刑一年二月，而於90年10月4日
    確定。其上開施用毒品罪、傷害罪、毀損罪、違反家庭暴力
    防治法及違反廢棄物清理法案件所處之有期徒刑三月、五月
    、二月、六月及一年二月，經臺灣高等法院於91年2月6日以
    91年度聲字第236號裁定應執行刑為有期徒刑二年二月，而
    於91年3月26日確定。本應於92年9月30日執行完畢，惟於91
    年11月25日縮短刑期假釋出監付保護管束，並於92年8月29
    日縮刑保護管束期滿而執行完畢。詎甲○○仍不知悔改，於
    上開強制戒治執行完畢釋放後五年內，基於施用第二級毒品
    安非他命之概括犯意，自93年8月26日某時起至94年2月20日
    晚上10時許止，在苗栗縣南庄鄉鹿場山上等處，以將第二級
    毒品安非他命置於玻璃管內點燃吸其煙霧之方式，連續施用
    第二級毒品安非他命多次，平均二、三日施用一次。嗣於94
    年2月21日上午8時許，為警在苗栗縣南庄鄉南江村東江橋上
    查獲，並扣得其持有而供其施用之第二級毒品安非他命一瓶
    （含瓶重0．9公克），並經採集其尿液送往檢驗結果，呈安
    非他命類陽性反應。
三、案經苗栗縣警察局頭份分局報請臺灣苗栗地方法院檢察署檢
    察官偵查起訴。
　　理   由
一、上訴人即被告甲○○（下稱被告）雖未於審理期日到庭，惟
    上揭事實業據被告於本院行準備程序時及原審審理中坦承不
    諱，其於94年2月21日為警所採集之尿液，經送往中山醫學
    大學附設醫院藥物濫用檢測中心檢驗結果，呈安非他命類陽
    性反應，此有該中心之檢驗報告書及苗栗縣警察局頭份分局
    偵辦違反毒品危害防制條例案件嫌疑人尿液檢體編號登記簿
    對照表附卷可稽（見偵字卷第44頁、第45頁），並有扣案之
    第二級毒品安非他命一瓶（含瓶重0．9公克）可資佐證，是
    被告之自白與事實相符，其施用安非他命之犯行洵堪認定。
二、核被告所為，係犯毒品危害防制條例第10條第2項之施用第
    二級毒品罪。其為施用第二毒品安非他命而持有第二級毒品
    級毒品安他命之低度行為，已為施用第二級毒品安非他命之
    高度行所吸收，不另論罪。查被告曾於89年間因施用毒品案
    件，經法院裁定送觀察、勒戒後，認無繼續施用毒品之傾向
    ，於89年2月16日釋放，並由臺灣新竹地方法院檢察署檢察
    官於89年2月16日，以89年度毒偵字第271號為不起訴處分確
    定。復於89年間又因施用毒品案件，經法院裁定送觀察、勒
    戒後，認有繼續施用毒品之傾向，而裁定送戒治處所強制戒
    治，嗣經法院裁定停止戒治所餘期間付保護管束，而於90年
    8月1日出所付保護管束，至91年1月20日保護管束期滿而執
    行完畢，此有臺灣高等法院被告前案紀錄表可按，其於上開
    強制戒治執行完畢釋放後五年內，再犯施用第二級毒品罪之
    本案，自應依法論科。其前後多次施用第二毒品安非他命之
    行為，時間緊接，犯罪構成要件相同，顯係基於概括犯意反
    覆為之，為連續犯，應依刑法第56條之規定以一罪論，並依
    法加重其刑。另查被告曾於89年間因施用毒品案件，經臺灣
    新竹地方法院於90年3月22日，以90年度竹簡字第89號判處
    有期徒刑三月，而於90年4月9日確定。另其於89年間因犯傷
    害罪、毀損罪及違反家庭暴力防治法案件，經臺灣高等法院
    於90年1月4日以89年度上易字第4271號各判處有期徒刑五月
    、二月及六月，應執行有期徒刑十一月。又於89年間因違反
    廢棄物清理法案，經臺灣高等法院於90年8月31日以90年度
    上訴字第2352號判處有期徒刑一年二月，而於90年10月4日
    確定。其上開施用毒品罪、傷害罪、毀損罪、違反家庭暴力
    防治法及違反廢棄物清理法案件所處之有期徒刑三月、五月
    、二月、六月及一年二月，經臺灣高等法院於91年2月6日以
    91年度聲字第236號裁定應執行刑為有期徒刑二年二月，而
    於91年3月26日確定。本應於92年9月30日執行完畢，惟於91
    年11月25日縮短刑期假釋出監付保護管束，並於92年8月29
    日縮刑保護管束期滿而執行完畢。此有臺灣高等法院被告前
    案紀錄表可按，其於上開有期徒刑執行完畢後，五年內再犯
    有期徒刑以上之罪之本案，為累犯，自應依刑法第47條規定
    遞加重其刑。原審審理結果，認被告犯上述之罪，而依毒品
    危害防制條例10條第2項、第18條第1項前段，刑法第11條前
    段（誤載為第11條）、第56條、第47條之規定，審酌被告犯
    罪之一切情狀，判處被告有期徒刑十月，並依法將將扣案之
    第二級毒品安非他命一瓶（含瓶重0．9公克）併宣告沒收銷
    燬，經該其認事用法及量刑均為妥適。被告上訴指摘原判決
    量刑過重，為無理由，自應駁回其上訴。
三、被告經合法傳喚，無正當理由不到庭，爰不待其陳述，逕行
    判決。
據上論結，應依刑事訴訟法第368條、第371條，判決如主文。
本案經檢察官乙○○ 到庭執行職務。
中　　華　　民　　國　　94　　年　　9　　月　28       日
            刑事第八庭  審判長法  官  羅  得  村
                              法  官  劉  榮  服
                              法  官  巫  政  松
上列正本證明與原本無異。
不得上訴。
                              書記官  陳  妙  瑋
中　　華　　民　　國　　94　　年　　9　　月　　29     日
附錄本案論罪科刑法條：
毒品危害防制條例第10條第2項
施用第二級毒品者，處三年以下有期徒刑。
                                                      Ａ
